【裁判字號】    89,訴,132
【裁判日期】    890229
【裁判案由】    偽造文書等
【裁判全文】
臺灣高雄地方法院刑事判決                          八十九年度訴字第一三二號
    公  訴  人  臺灣高雄地方法院檢察署檢察官
    被      告  甲○○
右列被告因偽造文書等案件，經檢察官提起公訴（八十八年度偵字第二四三七二號）
，本院判決如左：
    主  文
甲○○連續行使偽造私文書，足以生損害於他人，處有期徒刑捌月，緩刑參年。
如附表一、二所示簽帳單上偽造之「Ｙｅｎ  Ｆｅｎｇ  Ｉ」之署押共柒枚均沒收。
    事  實
一、甲○○意圖為自己不法之所有，於民國八十八年九月三日凌晨四時許，在高雄市
    ○○○路一○九號病毒ＰＵＢ內，趁乙○○不注意之際，隨手竊取乙○○所有之
    皮包乙只，內有現金新台幣（下同）五千元、信用卡六張（即分別由大眾銀行、
    渣打銀行、匯豐銀行（卡號：0000－0000－0000－0000）、花
    旗銀行、中國信託商業銀行（卡號：0000－0000－0000－0000
    ）及ＳＯＧＯ百貨公司所核發）、彰化銀行提款卡一張及身分證件等物。得手後
    ，即基於意圖為自己不法所有及偽造署押之概括犯意，持上開竊得乙○○所有之
    匯豐銀行、中國信託商業銀行信用卡（各次盜刷所持信用卡詳如附表一、二所示
    ），先於八十八年九月三日中午十二時十一分許，至高雄市前鎮區○○○路二一
    七號十樓太平洋崇光百貨公司全國通訊專櫃，偽稱欲購物而以在簽帳單偽造乙○
    ○簽名「Ｙｅｎ  Ｆｅｎｇ  Ｉ」後交付店員之方式，使全國通訊專櫃之店員吳
    藹麗認係乙○○本人消費陷於錯誤准予簽帳，而交付行動電話乙支（價值一萬八
    千八百元），足生損害於乙○○及全國通訊專櫃。復於同日中午十二時四十四分
    許，至高雄市前鎮區○○○路二一三號新光三越百貨高雄分公司風月堂專櫃，以
    同上偽稱欲購物而以在簽帳單偽造乙○○簽名「Ｙｅｎ  Ｆｅｎｇ  Ｉ」之方式
    ，使風月堂專櫃之店員認係乙○○本人消費陷於錯誤，而交付月餅一盒（價值五
    百七十六元），足生損害於乙○○及風月堂專櫃。再於同日中午一時許，於前後
    約十分鐘內，在高雄市苓雅區○○○街三二一之一號「金龍銀樓」，亦同時均偽
    稱欲購物而以在簽帳單接續偽造乙○○簽名「Ｙｅｎ  Ｆｅｎｇ  Ｉ」之方式，
    消費二次，使金龍銀樓之店員吳林秋月認係乙○○本人消費陷於錯誤，而陸續分
    別交付金項鍊、金手鍊各乙條（價值各為一萬四千二百元、四千六百元），足生
    損害於乙○○及金龍銀樓。末於同日中午一時三十四分許，於前後約五分鐘內，
    在高雄市新興區○○○路四六四號「大昱通訊公司」，以上開方式而接續三次使
    大昱通訊公司店員洪憲章陷於錯誤，而陸續交付行動電話及器材等物（價值分別
    為三千元、一萬二千元及五千一百八十八元），足生損害於乙○○及大昱通訊公
    司。嗣經乙○○報警處理，於八十八年九月三十日二十三時三十二分許，在高雄
    市前金區○○○路二六六號，為警循線查獲，並當場扣得甲○○詐得之金項鍊、
    金手鍊各乙條及上開行動電話乙支（含配備乙套）。
二、案經乙○○訴由高雄市政府警察局新興分局報請臺灣高雄地方法院檢察署檢察官
    偵查起訴。
    理  由
一、訊據被告甲○○對於右揭事實坦承不諱，並核與被害人乙○○於警訊及偵查中所
    指述遭竊、被盜刷信用卡之情節相符，且經證人洪憲章、吳林秋月、吳藹麗即被
    害商店之員工於警訊中證述明確，堪認被告之自白與事實相符，此外復有匯豐銀
    行、中國信託商業銀行出具之信用卡消費明細二紙、簽帳單影本七紙附卷可稽，
    及被告詐得金項鍊、金手鍊各乙條、行動電話乙支等扣案足資佐證，本件事證明
    確，被告右揭犯行洵堪認定，應依法論科。
二、被告於右揭時、地竊取被害人乙○○所有之上開物品，復持其竊得之被害人乙○
    ○所有之上開信用卡二張連續至上開四商店以於簽帳單上冒簽乙○○之署押「Ｙ
    ｅｎ  Ｆｅｎｇ  Ｉ」之方式，使上開四商店店員吳藹麗等人陷於錯誤而陸續交
    付金項鍊、金手鍊、行動電話及月餅等財物，核被告所為，係犯刑法第三百二十
    條第一項之普通竊盜罪、同法第二百十六條、第二百十條之行使偽造私文書罪及
    同法第三百三十九條第一項之詐欺取財罪。其偽造署押為偽造私文書之階段行為
    ，不另論罪，又其偽造私文書行為被行使偽造私文私文書之高度行為吸收，亦不
    另論罪。被告陸續在金龍銀樓同一地點消費二次，時間、空間完全緊密相接，顯
    屬單一之犯意決定，一行為之接續進行，僅成立一罪，嗣後前往大昱通訊公司同
    一地點消費三次，亦僅成立一個詐欺取財罪之接續犯，公訴人認被告上開於同一
    商店各先後二、三次之消費行為係屬連續犯，似有誤會，惟前後相隔數十分鐘至
    地點已有相當距離之不同商店消費，無法認定乃屬單一行為而僅成立一罪。被告
    上開所為數行使偽造私文書及先後至上開四商店詐欺取財之行為，時間緊接，所
    犯罪名相同，顯係分別出於概括之犯意為之，均為連續犯，均應依刑法第五十六
    條之規定各以一罪論，並加重其刑。又其所犯普通竊盜罪、連續行使偽造私文書
    罪與詐欺取財罪之間，有方法、結果之牽連犯關係，依刑法第五十五條之規定，
    應從較重之連續行使偽造私文書罪處斷。爰審酌被告並無任何前科，素行尚稱良
    好，有臺灣高雄地方法院檢察署刑案資料查註紀錄表及臺灣高等法院被告全國前
    案紀錄表在卷為憑，所竊得、所詐得上開財物之價值，犯後坦承犯行，頗具悔意
    及已將所盜刷之金額清償完畢，有中國信託商業銀行信用卡送款單、切結書及匯
    豐銀行出具之清償證明各乙紙在卷足佐等一切情狀，酌情量處如主文所示之刑，
    以示懲儆。茲查被告未曾受有期徒刑之宣告，有上開被告全國前案紀錄表及刑案
    資料查註紀錄表在卷可查，其經此偵審程序及刑之宣告，當知警惕而無再犯之虞
    ，本院認所宣告之刑以暫不執行為適當，爰併為緩刑三年之諭知，用啟自新。至
    如附表一、二所示簽帳單上偽造之「Ｙｅｎ  Ｆｅｎｇ  Ｉ」之署押共七枚，均
    依刑法第二百十九條之規定，不問屬於犯人與否，沒收之。另扣得之金項鍊、金
    手鍊各乙條、行動電話乙支（含配備乙套）係被告詐得之物，並非被告所有，且
    性質上均非屬違禁物，是以尚乏沒收之依據，爰不依法為沒收之諭知，併此敘明
    。
據上論斷，應依刑事訴訟法第二百九十九條第一項前段，刑法第五十六條、第五十五
條、第三百二十條第一項、第二百十條、第二百十六條、第三百三十九條第一項、第
二百十九條、第七十四條第一款，罰金罰鍰提高標準條例第一條，判決如主文。
本案經檢察官陳宗吟到庭執行職務。
中      華      民      國    八十九    年    二    月      二十九      日
                                  臺灣高雄地方法院刑事第三庭
                                      法  官  王  美  玲
右正本證明與原本無異。
如不服本判決，應於判決送達後十日內，向本院提出上訴狀。
                                      書記官  楊  真  芬
中      華      民      國    八十九    年    二    月      二十九      日
附錄本判決論罪之法條：
刑法第三百二十條第一項
意圖為自己或第三人不法之所有，而竊取他人之動產者，為竊盜罪，處五年以下有期
徒刑、拘役或五百元以下罰金。
刑法第二百十六條
行使第二百十條至第二百十五條之文書者，依偽造、變造文書或登載不實事項或使登
載不實事項之規定處斷。
刑法第二百十條
偽造、變造私文書，足以生損害於公眾或他人者，處五年以下有期徒刑。
刑法第三百三十九條第一項
意圖為自己或第三人不法之所有，以詐術使人將本人或第三人之物交付者，處五年以
下有期徒刑、拘役或科或併科一千元以下罰金。
附表一：
盜用之信用卡發卡銀行：匯豐銀行
卡號：0000－0000－0000－0000
┌──┬────┬─────┬───────┬───────┬──────┐
│編號│簽帳日期│商店名稱  │簽帳地點      │ 簽帳金額     │ 偽造署押   │
├──┼────┼─────┼───────┼───────┼──────┤
│ 一 │八十八年│新光三越高│高雄市前鎮區三│ 五百七十六元 │Ｙｅｎ      │
│    │九月三日│雄分公司  │多三路二一三號│              │Ｆｅｎｇ  Ｉ│
│    │        │          │              │              │            │
│    │        │          │              │              │            │
│ 二 │同上    │金龍銀樓  │高雄市苓雅區仁│ 一萬四千二百 │ 同上       │
│    │        │          │愛三街三二一之│ 元           │            │
│    │        │          │一號          │              │            │
│ 三 │同上    │同上      │同上          │ 四千六百元   │ 同上       │
│    │        │          │              │              │            │
│    │        │          │              │              │            │
│ 四 │同上    │大昱通訊  │高雄市新興區七│ 三千元       │ 同上       │
│    │        │          │賢一路四六四號│              │            │
└──┴────┴─────┴───────┴───────┴──────┘
附表二：
盜用之信用卡發卡銀行：中國信託商業銀行
卡號：0000－0000－0000－0000
┌──┬────┬─────┬───────┬───────┬──────┐
│編號│簽帳日期│商店名稱  │簽帳地點      │ 簽帳金額     │ 偽造署押   │
├──┼────┼─────┼───────┼───────┼──────┤
│ 一 │八十八年│大昱通訊行│高雄市新興區七│ 五千一百八十 │ Ｙｅｎ     │
│    │九月三日│          │賢一路四六四號│  八元        │Ｆｅｎｇ  Ｉ│
│    │        │          │              │              │            │
│ 二 │同上    │同上      │同上          │ 一萬二千元   │ 同上       │
│    │        │          │              │              │            │
│    │        │          │              │              │            │
│ 三 │同上    │太平洋崇光│高雄市前鎮區三│ 一萬八千八百 │ 同上       │
│    │        │百貨公司  │多三路二一七號│  元          │            │
│    │        │          │十樓          │              │            │
└──┴────┴─────┴───────┴───────┴──────┘


司法院資訊處製作；財團法人民間司法改革基金會備份。
